【裁判字號】    99,訴,222
【裁判日期】    990915
【裁判案由】    偽造文書等
【裁判全文】
臺灣士林地方法院刑事判決               99年度訴字第222號
公  訴  人  臺灣士林地方法院檢察署檢察官
被      告  癸○○
            丁○○
上列被告因偽造文書等案件，經檢察官提起公訴（99年度偵字第
9518、9941、10507 號），本院判決如下：
    主  文
癸○○犯如附表一所示之罪，均累犯，各處如附表一所示之刑。
又共同犯如附表二所示之罪，均累犯，各處如附表二所示之主刑
及從刑。應執行有期徒刑肆年陸月，如附表二各編號「偽造之署
押」欄內所示之偽造署名均沒收。
丁○○共同犯如附表二所示之罪，均累犯，各處如附表二所示之
主刑及從刑。應執行有期徒刑拾月，如附表二各編號「偽造之署
押」欄內所示之偽造署名均沒收。
    事實及理由
一、本件被告癸○○、丁○○所犯均非死刑、無期徒刑或最輕本
    刑有期徒刑三年以上之罪，亦非高等法院管轄第一審案件，
    且於準備程序進行中，被告皆先就被訴事實為有罪之陳述，
    經告知被告簡式審判程序之旨，並聽取檢察官、被告之意見
    後，本院合議庭裁定由受命法官進行簡式審判程序，是本件
    之證據調查，依刑事訴訟法第273 條之2 規定，不受同法第
    159 條第1 項、第161 條之2 、第161 條之3 、第163 條之
    1 及第164 條至第170 條規定之限制，合先敘明。
二、本件犯罪事實如下：癸○○前因毒品危害防制條例案件，經
    臺灣高等法院以94年度上易字第971 號判決處有期徒刑8 月
    確定，又因竊盜案件經同院以94年度上易字第723 號判決處
    有期徒刑8 月確定，再因毒品危害防制條例案件，經臺灣臺
    北地方法院以94年度訴字第27號判決處有期徒刑8 月確定，
    嗣經臺灣高等法院以95年度聲字第250 號裁定定應執行刑1
    年8 月確定。另因偽造文書案件，經本院以93年度士簡字第
    1173號判決處有期徒刑6 月確定，又因詐欺案件經臺灣臺北
    地方法院以95年度易字第1034號判決處有期徒刑3 月確定，
    再因毒品危害防制條例案件，經臺灣高等法院以95年度上訴
    字第1558號判決處有期徒刑9 月、4 月，應執行有期徒刑1
    年確定，復因偽造文書案件，經臺灣臺北地方法院以95年度
    訴字第936 號判決處有期徒刑4 月確定，上開5 件犯行，再
    經臺灣臺北地方法院以95年度聲字第1794號裁定定應執行刑
    2 年確定。後因中華民國九十六年罪犯減刑條例之施行，經
    臺灣臺北地方法院以96年度聲減字第1571號就上開8 件犯行
    依法減刑後，定應執行有期徒刑1 年確定，於民國97年1 月
    31日縮短刑期假釋出監，並於同年6 月11日因假釋期滿未經
    撤銷假釋而視為執行完畢。另丁○○因毒品危害防制條例案
    件，經臺灣臺北地方法院以96年度訴字第389 號判決處有期
    徒刑8 月、5 月，應執行有期徒刑1 年確定，後經同院以96
    年度聲減字第3125號依法減刑為有期徒刑4 月、2 月又15日
    確定；復因毒品危害防制條例案件，經臺灣基隆地方法院以
    96年度訴字第718 號判決處有期徒刑7 月、4 月確定，再經
    同院以97年度聲字第683 號，就上開4 件犯行（其中2 件依
    法減刑），定其應執行刑有期徒刑1 年3 月確定，於98年8
    月8 日縮刑期滿執行完畢。詎癸○○、丁○○均仍不知悔改
    ：
（一）癸○○於附表一所示之時間，分別基於不法所有之意圖，
      在附表一所示之地點，以附表一所示之方式，竊取如附表
      一所示之被害人的財物得逞。
（二）癸○○於竊得附表一編號1.、3.所示之中國信託銀行、玉
      山銀行信用卡後，分別於附表二各編號所示之時間，與女
      友丁○○共同基於不法所有之意圖及行使偽造私文書之犯
      意聯絡，在附表二所示之地點，以附表二所示之方式，行
      使偽造之信用卡簽單，向超市詐取如附表二所示財物。
（三）嗣於99年4 月5 日晚間7 時50分許，癸○○騎乘附表一編
      號2.所竊得之機車，為躲避警方查緝，懸掛懸掛不知情之
      友人詹清河所有車牌號碼CHC-077 號重型機車車牌，行經
      臺北市○○區○○路1 段277 巷內，仍為警發現該車吊掛
      他車車牌行駛之交通違規事實後，通知被害人己○○到案
      說明後，循線查獲如附表一編號2.之事實。另於99年7 月
      10日下午4 時30分許，在癸○○竊得附表一編號12.所示財
      物後，將附表一編號11.竊得之自用小貨車上車牌號碼K7-8
      079 號車牌拆解，改掛在編號12.竊得之自用小貨車上時，
      為巡邏員警發現查獲，並得癸○○同意，至渠與丁○○共
      同位於臺北縣汐止市○○街141 巷1 弄3 號5 樓之居所搜
      索，由癸○○身上及居所內放置之贓物，循線查獲如附表
      一除編號2.以外各編號之犯行，及附表二之犯行。
三、本件證據部分除引用如附件檢察官起訴書之記載外，並有被
    告癸○○、丁○○2人於本院準備程序之自白為證。
四、核被告癸○○就附表一編號1.、3.至6.，編號9.、10.、12.之
    所為，均係犯刑法第321 條第1 項第3 款之攜帶兇器竊盜罪
    ；就附表一編號2.、7.、8.、11.之所為，則係犯同法第320
    條第1 項之竊盜罪。被告癸○○所犯上開各罪，犯意各別，
    行為互殊，應分論併罰。另核被告癸○○、丁○○就附表二
    所示犯行之所為，皆係犯同法第216 條、第210 條之行使偽
    造私文書罪及同法第339 條第1 項之詐欺取財罪。被告2 人
    偽造署名係偽造私文書之部分行為，偽造私文書後持以行使
    ，偽造私文書之低度行為由行使偽造私文書之高度行為所吸
    收，均不另論罪。被告2 人在附表二編號1.、2.分別所示之
    緊接時間、地點內，各接續多次至編號1.所示數家超市及編
    號2.所示數家超市行使偽造私文書與詐欺取財，應分別基於
    單一犯意所為，屬接續犯，各僅論以一行使偽造私文書與詐
    欺取財罪。被告2 人就附表二所示犯行間，有犯意聯絡及行
    為分擔，為共同正犯。被告2 人在附表二各編號所示事實內
    ，均以一行使偽造信用卡簽單之私文書向附表二所示超市詐
    取財物之行為，同時犯行使偽造私文書及詐欺取財等罪，為
    想像競合犯，應從一重之行使偽造私文書罪處斷。公訴意旨
    認行使偽造私文書與詐欺取財罪之間應分論併罰，容有誤會
    ，附此敘明。被告2 人分別在附表二編號1.、2.所為之二行
    使偽造私文書犯行，則均應分論併罰。而被告癸○○就附表
    一所論各罪及附表二所論各罪，亦應分論併罰。查被告2 人
    各有犯罪事實欄所述有期徒刑執行完畢之前科，有臺灣高等
    法院被告前案紀錄表在卷可稽，渠等於有期徒刑執行完畢後
    5 年內，故意再犯本案有期徒刑以上之罪，均為累犯，各應
    加重其刑。爰審酌被告二人正值壯年，不思以正當途徑獲取
    財物，被告癸○○竟屢屢竊取他人汽車內財物，渠各次竊盜
    之方式，竊得財物之價值，各被害人財物受害之程度，及渠
    竊得財物後，復與被告丁○○共同至超市，盜刷被害人趙春
    梅及辰○○之信用卡詐取財物，各次詐取財物之價值，與渠
    等犯罪後雖未與被害人達成和解，但已坦承犯行，態度尚稱
    良好等一切情狀，就所犯各罪，各量處如主文所示之刑，並
    定其應執行刑，以示懲儆。
五、被告癸○○、丁○○於附表二各編號所示時間、地點，在超
    市內偽造之「寅○○」及「辰○○」署名，因查卷附超市之
    信用卡簽單均屬感熱紙式，核此等信用卡簽單所屬刷卡機列
    印與簽名之常情模式，店家僅提供商店收執聯供顧客簽名確
    認交易，另顧客收執聯則於確認交易後逕提供顧客收執，並
    無簽名欄位，是被告2 人在附表二所示之商店內，盜用信用
    卡偽造署名之數量，各如附表二「從刑」欄所示，均屬偽造
    之署名，應依刑法第219 條規定及共犯責任共同原則，就被
    告二人，均併予宣告沒收。
六、至公訴意旨另建請本院：因被告癸○○於86年3 月、94年、
    99年4 月，均因竊盜案件經法院判罪處刑，且執行完畢後緊
    接再犯，顯見有竊盜罪之犯罪習慣，應依竊盜犯贓物犯保安
    處分條例，諭知被告癸○○於刑之執行前令入勞動場所強制
    工作等語，固非無見。惟按保安處分係針對受處分人將來之
    危險性所為之處置，以達教化、治療之目的，為刑罰之補充
    制度。我國現行刑法採刑罰與保安處分雙軌制，係在維持行
    為責任之刑罰原則下，為協助行為人再社會化之功能，以及
    改善行為人潛在之危險性格，期能達成根治犯罪原因、預防
    犯罪之特別目的。是保安處分中之強制工作，旨在對嚴重職
    業性犯罪及欠缺正確工作觀念或無正常工作因而犯罪者，強
    制其從事勞動，學習一技之長及正確之謀生觀念，使其日後
    重返社會，能適應社會生活。竊盜犯贓物犯保安處分條例第
    3 條第1 項規定：「18歲以上之竊盜犯、贓物犯，有左列情
    形之一者，「得」於刑之執行前，令入勞動場所強制工作：
    一、有犯罪習慣者。二、以犯竊盜罪或贓物罪為常業者」，
    授權法院「得」依具體情狀決定是否令有竊盜、贓物犯罪習
    慣及以犯竊盜罪、贓物罪為常業之被告入勞動場所強制工作
    ，而非「必」宣告之，即係本於保安處分應受比例原則之規
    範，使保安處分之宣告，與行為人所為行為之嚴重性、行為
    人所表現之危險性及對於行為人未來行為之期待性相當之意
    旨而制定，而由法院視行為人之危險性格，決定應否令入勞
    動處所強制工作，以達預防之目的（最高法院91年度臺上字
    第4625號判決意旨可資參照）。承前所述，被告雖曾於86年
    、90年、94年間，因竊盜犯行，經法院判決有罪處刑，渠於
    94年間竊盜犯行經臺灣高等法院以94年度上易字第723 號判
    決處有期徒刑8 月（嗣經減刑為有期徒刑4 月）確定，於97
    年6 月11日執行完畢後，直至98年10月18日，才又犯竊盜罪
    ，經臺灣士林地方法院檢察署檢察官以98年度偵字第14443
    號起訴，有臺灣高等法院被告前案紀錄表及上開98年度偵字
    第14443 號起訴書電腦影本附卷可參，而被告癸○○至99年
    3 月4 日才又再開始犯本案如附表一所示之竊盜犯行，則被
    告於94年間竊盜犯罪，距本案及98年10月間所犯竊盜罪時間
    均隔數年之久，縱算其間被告入監服刑，被告出監後亦相隔
    數月後才再犯罪，實難逕認被告有竊盜之犯罪習慣，況被告
    本案犯罪後已能坦承犯行，尚知悔悟，是依比例原則，綜合
    其所表現之危險性及對其未來之期待性等情以觀，本院因認
    宣告如主文所示之刑，與被告犯行之處罰已屬相當，並足收
    儆懲之效，尚無另宣告強制工作以預防矯治其社會危險性之
    必要，爰不諭知於刑之執行前令入勞動場所，末以敘明。
據上論斷，應依刑事訴訟法第273 條之1 第1 項、第299 條第1
項前段、第310 條之2 、第454 條第2 項，刑法第28條、第216
條、第210 條、第320 條第1 項、第321 條第1 項第3 款、第33
9 條第1 項、第55條、第47條第1 項、第51條第5 款，刑法施行
法第1 條之1 ，判決如主文。
如不服本判決，應於判決送達後10日內，向本院提出上訴狀。
本案經檢察官簡志龍到庭執行職務
中    華    民    國    99    年    9     月    15    日
                  刑事第六庭  法  官  梁哲瑋
以上正本證明與原本無異。
如不服本判決應於收受判決後10日內向本院提出上訴書狀，並應
敘述具體理由。其未敘述上訴理由者，應於上訴期間屆滿後20日
內向本院補提理由書 (均須按他造當事人之人數附繕本)「 切勿
逕送上級法院」。
                              書記官  白孝慈
中    華    民    國    99    年    9     月    15    日
附錄本件論罪科刑法條：
中華民國刑法第216條
行使第 210 條至第 215 條之文書者，依偽造、變造文書或登載
不實事項或使登載不實事項之規定處斷。
中華民國刑法第210條
偽造、變造私文書，足以生損害於公眾或他人者，處5 年以下有
期徒刑。
中華民國刑法第320條
意圖為自己或第三人不法之所有，而竊取他人之動產者，為竊盜
罪，處5年以下有期徒刑、拘役或 5 百元以下罰金。
意圖為自己或第三人不法之利益，而竊佔他人之不動產者，依前
項之規定處斷。
中華民國刑法第321條
犯竊盜罪而有左列情形之一者，處6 月以上、5 年以下有期徒刑
：
一、於夜間侵入住宅或有人居住之建築物、船艦或隱匿其內而犯
    之者。
二、毀越門扇、牆垣或其他安全設備而犯之者。
三、攜帶兇器而犯之者。
四、結夥三人以上而犯之者。
五、乘火災、水災或其他災害之際而犯之者。
六、在車站或埠頭而犯之者。
中華民國刑法第339條
意圖為自己或第三人不法之所有，以詐術使人將本人或第三人之
物交付者，處 5 年以下有期徒刑、拘役或科或併科 1 千元以下
罰金。
附表一：
┌─┬────┬──────────────┬──────┬───────┐
│編│犯罪時間│  犯罪地點、方法及竊得財物  │ 所犯法條與 │     處刑     │
│號│        │                            │ 罪      名 │              │
├─┼────┼──────────────┼──────┼───────┤
│1.│99年3 月│在臺北市○○區○○街3 號「永│刑法第321 條│有期徒刑拾月。│
│  │4 日上午│雄停車場」內，以客觀上可供兇│第1 項第3 款│              │
│  │10時41分│器使用之一字縲絲起子1 支，敲│之攜帶兇器竊│              │
│  │許      │破寅○○所有車牌號碼1832-UX │盜罪        │              │
│  │        │號自用小客車後車門車窗玻璃（│            │              │
│  │        │涉嫌毀損部分未據告訴）後，竊│            │              │
│  │        │取車內之港幣1 萬5,000 元、人│            │              │
│  │        │民幣1 萬元、日幣6,000 元、金│            │              │
│  │        │飾8 件、信用卡4 張、合作金庫│            │              │
│  │        │金融卡2 張、中國信託銀行信用│            │              │
│  │        │卡1 張、台新銀行信用卡1 張等│            │              │
│  │        │。                          │            │              │
├─┼────┼──────────────┼──────┼───────┤
│2.│99年4 月│在臺北縣汐止市○○街141 巷22│刑法第320 條│有期徒刑伍月。│
│  │1 日至同│弄8 號巷口處，以不詳方法，竊│第1 項之竊盜│              │
│  │年月5 日│取己○○所有，於99年4 月1 日│罪          │              │
│  │晚間7 時│起停放在上開處所之車牌號碼  │            │              │
│  │50分許以│FVP-721 號重型機車得手。    │            │              │
│  │前之某日│                            │            │              │
│  │時      │                            │            │              │
├─┼────┼──────────────┼──────┼───────┤
│3.│99年6 月│在臺北市○○區○○路7 巷19號│刑法第321 條│有期徒刑拾月。│
│  │23日凌晨│前，以客觀上可供兇器使用之一│第1 項第3 款│              │
│  │1 時30分│字縲絲起子1 支，敲破辰○○所│之攜帶兇器竊│              │
│  │起至同日│有車牌號碼5782-RK 號自用小客│盜罪        │              │
│  │上午5 時│車後車門車窗玻璃（毀損部分未│            │              │
│  │33分以前│據告訴）後，竊取車內之手錶1 │            │              │
│  │之某時許│支、戒指1 只、玉山銀行信用卡│            │              │
│  │        │1 張、臺灣土地銀行活期儲蓄存│            │              │
│  │        │款存摺1 本、休閒鞋1 雙等。  │            │              │
├─┼────┼──────────────┼──────┼───────┤
│4.│同上日上│在臺北市○○區○○路3 段165 │同上        │有期徒刑玖月。│
│  │午8時許 │巷23弄附近，以客觀上可供兇器│            │              │
│  │        │使用之一字縲絲起子1 支，敲破│            │              │
│  │        │甲○○所有車牌號碼7369-QM 號│            │              │
│  │        │自用小客車後車門車窗玻璃（涉│            │              │
│  │        │嫌毀損部分未據告訴）後，竊取│            │              │
│  │        │車內之廣告立牌2 個、醫療器材│            │              │
│  │        │樣品1 組、筆記型電腦手提袋1 │            │              │
│  │        │個、衛星導航1 組、現金新臺幣│            │              │
│  │        │200 元、加油卡2張、會員卡2張│            │              │
│  │        │、皮夾1個等。               │            │              │
├─┼────┼──────────────┼──────┼───────┤
│5.│99年6 月│在臺北縣汐止市○○街298 巷口│同上        │有期徒刑柒月。│
│  │25日晚間│處，以客觀上可供兇器使用之一│            │              │
│  │10時許  │字縲絲起子1 支，敲破戊○○所│            │              │
│  │        │有車牌號碼7061-QZ 號自用小客│            │              │
│  │        │車後車門車窗玻璃（毀損部分未│            │              │
│  │        │據告訴）後，竊取車內之強制汽│            │              │
│  │        │車責任保險卡。              │            │              │
├─┼────┼──────────────┼──────┼───────┤
│6.│同上日晚│在臺北市○○區○○街某處路旁│同上        │有期徒刑柒月。│
│  │間11時許│，以客觀上可供兇器使用之一字│            │              │
│  │        │縲絲起子1 支，敲破丙○○所有│            │              │
│  │        │車牌號碼6292-HB 號自用小客車│            │              │
│  │        │後車門車窗玻璃（毀損部分未據│            │              │
│  │        │告訴），竊取車內之行照及保險│            │              │
│  │        │卡各1 張、CD片、遙控器等。  │            │              │
├─┼────┼──────────────┼──────┼───────┤
│7.│同上日晚│在臺北市松山區○○○路222 巷│刑法第320條 │有期徒刑肆月。│
│  │間9 時49│6 弄8 號1 樓，以不詳方法，竊│第1項之竊盜 │              │
│  │分許    │取乙○○置放在車牌號碼5136-U│罪          │              │
│  │        │T 號自用小貨車內之電鍋1 個。│            │              │
├─┼────┼──────────────┼──────┼───────┤
│8.│99年7 月│在臺北市○○區○○街3 號「永│同上        │有期徒刑伍月。│
│  │10日下午│雄停車場」內，利用車主丑○○│            │              │
│  │2 時許  │未鎖車門之際，竊取丑○○所有│            │              │
│  │        │置放在車牌號碼9K-1240 號自用│            │              │
│  │        │小貨車內之電鑽1 支、接地電阻│            │              │
│  │        │器1組 、抽水馬達2 臺、工具箱│            │              │
│  │        │1 只、不鏽鋼五金1 批、電線1 │            │              │
│  │        │條、試水壓球3 顆、手工工具1 │            │              │
│  │        │批、存摺1 本、回數票9 張、燈│            │              │
│  │        │具2 只等。                  │            │              │
├─┼────┼──────────────┼──────┼───────┤
│9.│同上日下│在同上之停車場內，以客觀上可│刑法第321 條│有期徒刑玖月。│
│  │午2 時30│供兇器使用之一字縲絲起子1 支│第1 項第3 款│              │
│  │分許    │，敲破子○○所有車牌號碼2006│之攜帶兇器竊│              │
│  │        │-YL 號自用小貨車後車門車窗玻│盜罪        │              │
│  │        │璃（毀損部分未據告訴）後，竊│            │              │
│  │        │取車內之ETC1臺、衣服1 袋、防│            │              │
│  │        │身棒1 支、回數票4 張、防炫光│            │              │
│  │        │鏡片1 片、衛星導航固定架1 根│            │              │
│  │        │、垃圾桶1 個、CD光碟片2 片、│            │              │
│  │        │悠遊卡1 張等。              │            │              │
├─┼────┼──────────────┼──────┼───────┤
│10.│同上日下│在同上之停車場內，以客觀上可│同上        │有期徒刑玖月。│
│  │午2 時30│供兇器使用之一字縲絲起子1 支│            │              │
│  │分許後至│，敲破壬○○所有車牌號碼2779│            │              │
│  │同日下午│-EG 號自用小貨車後車門車窗玻│            │              │
│  │3 時許之│璃（毀損部分未據告訴）後，竊│            │              │
│  │間之某時│取壬○○放置於車內之音響1 組│            │              │
│  │        │、車用液晶電視機1 臺、回數票│            │              │
│  │        │5 張、光碟片23片、遙控器2 只│            │              │
│  │        │、雷射後照鏡1 只、行照1 張等│            │              │
│  │        │。                          │            │              │
├─┼────┼──────────────┼──────┼───────┤
│11.│同上日下│臺北市松山區○○○路○ 段127 │刑法第320 條│有期徒刑陸月。│
│  │午3 時許│巷10號前，以自備之鑰匙竊取宋│第1 項之竊盜│              │
│  │後至同日│永文所有登記在兒子宋遠延名下│罪          │              │
│  │下午4 時│車牌號碼K7-8079 號自用小貨車│            │              │
│  │許以前之│。                          │            │              │
│  │某時    │                            │            │              │
├─┼────┼──────────────┼──────┼───────┤
│12.│同上日下│駕駛上開竊得之車號K7-8079 號│刑法第321 條│有期徒刑玖月。│
│  │午4 時30│自用小貨車，至臺北市內湖區民│第1 項第3 款│              │
│  │分許    │權東路6 段56巷底，以客觀上可│之攜帶兇器竊│              │
│  │        │供兇器使用之一字縲絲起子1 支│盜罪        │              │
│  │        │，敲破卯○○所有車牌號碼V2-9│            │              │
│  │        │497 號自用小貨車前後車門車窗│            │              │
│  │        │玻璃（毀損部分未據告訴）後，│            │              │
│  │        │竊取車內之音響1 組、衝浪用品│            │              │
│  │        │1 包、SONY廠牌攝影帶11卷、毛│            │              │
│  │        │衣1 件、汽車行照1 張、CD 片2│            │              │
│  │        │盒、瑞士刀1 支、鑰匙5 支、手│            │              │
│  │        │電筒1 支、回數票8 張及車牌2 │            │              │
│  │        │面等。                      │            │              │
└─┴────┴──────────────┴──────┴───────┘
附表二
┌─┬────┬──────────────┬──────┬──────┬───────┬───────┐
│編│犯罪時間│      犯罪地點及方法        │ 論罪處斷之 │ 偽造之署押 │     主刑     │     從刑     │
│號│        │                            │ 法條與罪名 │            │              │              │
├─┼────┼──────────────┼──────┼──────┼───────┼───────┤
│1.│99年3 月│與女友丁○○共同基於不法所有│刑法第216 條│由癸○○於民│癸○○處有期徒│由癸○○於民國│
│  │5日上午6│意圖及行使偽造私文書犯意之聯│、第210條之 │國99年3 月5 │刑捌月。      │99 年3月5日上 │
│  │時15分至│絡，共同持癸○○於附表一編號│行使偽造私文│日上午6 時15│丁○○處有期徒│午6時15分、6時│
│  │52分許  │1.竊得之寅○○所有中國信託銀│書罪。      │分、6 時32分│刑柒月。      │32 分及6時52分│
│  │        │行信用卡（卡號00000000000000│            │及6 時52許在│              │許在臺北市內湖│
│  │        │33號），接續前往臺北市內湖區│            │臺北市內湖區│              │區「頂好超市東│
│  │        │康樂街150號「頂好超市東湖三 │            │「頂好超市東│              │湖三店」、「松│
│  │        │店」、臺北市內湖區○○○路6 │            │湖三店」、「│              │青超市康寧店」│
│  │        │段296巷20號「松青超市康寧店 │            │松青超市康寧│              │、「頂好超市東│
│  │        │」、臺北市○○區○○路1號「 │            │店、「頂好超│              │湖二店」信用卡│
│  │        │庚○○○○○○○」，由癸○○│            │市東湖二店」│              │簽單上偽造之「│
│  │        │（起訴書誤載為丁○○）出面，│            │信用卡簽單上│              │寅○○」署名共│
│  │        │盜用上揭信用卡，接續在超市收│            │偽造之「趙春│              │計枚均沒收。│
│  │        │銀員交付之感熱紙式信用卡簽單│            │香」署名共計│              │              │
│  │        │（一式一聯）上，偽簽「寅○○│            │枚        │              │              │
│  │        │」署名，偽造信用卡持卡人確認│            │            │              │              │
│  │        │信用卡交易意思之私文書後，將│            │            │              │              │
│  │        │之交還收銀員而行使之，並使收│            │            │              │              │
│  │        │銀員因此陷於錯誤，誤認癸○○│            │            │              │              │
│  │        │即持卡人寅○○本人，因而交付│            │            │              │              │
│  │        │超市所有價值新臺幣（下同）15│            │            │              │              │
│  │        │18、3753及4281元之商品，以此│            │            │              │              │
│  │        │方式接續詐得上開財物，致生損│            │            │              │              │
│  │        │害於寅○○及頂好超市與松青超│            │            │              │              │
│  │        │市。                        │            │            │              │              │
├─┼────┼──────────────┼──────┼──────┼───────┼───────┤
│2.│99年6月 │與女友丁○○共同基於不法所有│刑法第216 條│由丁○○於民│癸○○處有期徒│由丁○○於民國│
│  │23日上午│意圖及行使偽造私文書犯意之聯│、第210條之 │國99年6 月23│刑捌月。      │99 年6月23日上│
│  │5時34分 │絡，共同持癸○○於附表一編號│行使偽造私文│日上午5 時34│丁○○處有期徒│午5時34分、5時│
│  │至6時19 │3.竊得之辰○○所有玉山銀行信│書罪。      │分、5 時53分│刑柒月。      │53 分許在臺北 │
│  │分許    │用卡（卡號0000000000000000號│            │許在臺北市內│              │市內湖區「頂好│
│  │        │），接續前往臺北市內湖區康樂│            │湖區「頂好超│              │超市東湖三店」│
│  │        │街150 號「辛○○○○○○○」│            │市東湖三店」│              │、「頂好超市東│
│  │        │、臺北市○○區○○路1 號「頂│            │、「頂好超市│              │湖二店」信用卡│
│  │        │好超市東湖二店」、臺北市內湖│            │東湖二店」信│              │簽單上偽造之「│
│  │        │區○○路○段320巷19號「頂好超│            │用卡簽單上偽│              │辰○○」署名共│
│  │        │市○○路店」，由丁○○出面，│            │造之「辰○○│              │計貳枚均沒收。│
│  │        │盜用上開信用卡，其中除「頂好│            │」署名共計貳│              │              │
│  │        │超市○○路店」部分交易失敗外│            │枚          │              │              │
│  │        │，其餘則接續在超市收銀員交付│            │            │              │              │
│  │        │之感熱紙式信用卡簽單（一式一│            │            │              │              │
│  │        │聯）上，偽簽「辰○○」署名，│            │            │              │              │
│  │        │偽造信用卡持卡人確認信用卡交│            │            │              │              │
│  │        │易意思之私文書後，將之交還收│            │            │              │              │
│  │        │銀員而行使之，並使收銀員因此│            │            │              │              │
│  │        │陷於錯誤，誤認丁○○即持卡人│            │            │              │              │
│  │        │辰○○本人，因而交付超市所有│            │            │              │              │
│  │        │價值3725、3196元之商品，以此│            │            │              │              │
│  │        │方式接續詐得上開財物，致生損│            │            │              │              │
│  │        │害於辰○○及頂好超市。      │            │            │              │              │
└─┴────┴──────────────┴──────┴──────┴───────┴───────┘

司法院資訊處製作；財團法人民間司法改革基金會備份。
